lt-LT: Augintinių aksesuarų funkcijos: Reguliuojama; Patogus pamušalas; Pritaikomi poreikiams; Švytintys tamsoje; Greitai atlaisvinami; Atspindintys šviesą; Plaunami; Atsparūs oro sąlygoms; Kita
tr: Evcil hayvan kontrol aksesuarı özellikleri: Ayarlanabilir; Konforlu dolgu; Özelleştirilebilir; Karanlıkta parlayan; Hızlı açılır; Reflektif; Yıkanabilir; Hava koşullarına dayanıklı; Diğer
zh-CN: 宠物牵引配件特点: 可调节; 舒适衬垫; 可定制; 夜光; 快拆装置; 反光; 可水洗; 耐气候; 其他
fi: Lemmikkieläinten hallintavarusteiden ominaisuudet: Säädettävä; Mukava pehmuste; Muokattavissa; Pimeässä loistava; Pikavapautus; Heijastava; Pestävä; Säänkestävä; Muu
sk-SK: Funkcie príslušenstva na kontrolu domácich zvierat: Nastaviteľný; Pohodlné polstrovanie; Prispôsobiteľný; Svietiaci v tme; Rýchle uvoľnenie; Reflexný; Umývateľný; Odolný voči počasiu; Iné
sv: Detaljer för tillbehör för kontroll av husdjur: Justerbar; Komfortstoppning; Anpassningsbar; Självlysande; Snabbkoppling; Reflekterande; Tvättbar; Vattentålig; Övrigt
zh-TW: 寵物控製配件特點: 可調節式; 舒適襯墊; 可客製化; 在黑暗中發光; 快拆; 反光; 可水洗; 耐候; 其他
nl: Kenmerken accessoires voor huisdiercontrole: Verstelbaar; Comfortvulling; Aanpasbaar; Glow-in-the-dark; Snelle ontkoppeling; Reflecterend; Wasbaar; Weersbestendig; Andere
bg-BG: Функции на аксесоара за контрол на домашни любимци: Регулируем; Комфортна подложка; Възможност за персонализиране; Светещ в тъмното; Бързо освобождаване; Светлоотразителен; Може да се мие; Устойчив на атмосферни влияния; Други
ru: Характеристики амуниции для домашних животных: Регулируемый; Комфортная обивка; Настраиваемый; Светится в темноте; Быстросъемный; Отражающий; Можно стирать; Погодостойкий; Другое
el: Χαρακτηριστικά αξεσουάρ ελέγχου κατοικιδίων: Ρυθμιζόμενο; Άνετη επένδυση; Προσαρμόσιμο; Λάμψης στο σκοτάδι; Γρήγορη αποδέσμευση; Ανακλαστικό; Πλένεται; Ανθεκτικό στις καιρικές συνθήκες; Άλλο
cs: Vlastnosti příslušenství pro ovládání domácích mazlíčků: Nastavitelný; Pohodlné polstrování; Přizpůsobitelné; Svítící ve tmě; Rychloupínací; Reflexní; Omyvatelné; Odolnost vůči počasí; Jiné
vi: Tính năng phụ kiện kiểm soát thú cưng: Có thể điều chỉnh; Đệm êm; Có thể tùy chỉnh; Dạ quang; Tháo lắp nhanh; Phản chiếu; Có thể giặt được; Chịu được thời tiết; Khác
es: Características de los accesorios de control de mascotas: Ajustable; Acolchado cómodo; Personalizable; Brilla en la oscuridad; Liberación rápida; Reflectante; Lavable; Resistente a la intemperie; Otros
de: Eigenschaften des Zubehörs zur Haustierkontrolle: Einstellbar; Komfortpolsterung; Anpassbar; Nachtleuchtend; Schnellverschluss; Reflektierend; Waschbar; Wetterresistent; Sonstiges
sl-SI: Funkcije dodatne opreme za nadzor hišnih ljubljenčkov: Prilagodljivo; Udobno oblazinjenje; Prilagodljiv; Sveti v temi; Hitra sprostitev; Odsevno; Pralno; Odporno na vremenske vplive; Drugo
pt-PT: Características de acessórios de controlo de animais de estimação: Ajustável; Acolchoamento confortável; Personalizável; Brilha no escuro; Mecanismo de libertação rápida; Refletor; Lavável; Resistente ao tempo; Outro
it: Funzionalità degli accessori per il controllo degli animali domestici: Regolabile; Imbottitura confortevole; Personalizzabile; Che si illuminano al buio; Sgancio rapido; Riflettente; Facile da lavare; Resistente agli agenti atmosferici; Altro
da: Funktioner for udstyr til kæledyrskontrol: Justerbar; Komfortpolstring; Brugerdefinerbar; Selvlysende; Hurtig udløsning; Reflekterende; Vaskbar; Vejrbestandig; Andet
pl: Charakterystyka akcesorium do kontroli zwierząt: Regulowane; Komfortowa wyściółka; Konfigurowalne; Świecący w ciemności; Szybkozamykacz; Odblaskowe; Pranie; Odporny na warunki atmosferyczne; Inne
hu: Kisállatpóráz jellemzői: Állítható; Kényelmes párnázás; Testreszabható; Sötétben világító; Gyorskioldó; Fényvisszaverő; Mosható; Időjárásálló; Egyéb
fr: Caractéristiques des accessoires de contrôle des animaux de compagnie: Ajustables; Rembourrage confort; Personnalisable; Brille dans le noir; Relâchement rapide; Réfléchissant; Lavable; Résistant aux intempéries; Autre
ja: PETコントロールアクセサリの機能: 調整可能; 快適なパッド; カスタマイズ可能; 暗闇で光る; クイックリリース; 反射式; 洗濯可能; 耐候性; その他
ro-RO: Caracteristici accesorii pentru controlul animalelor de companie: Reglabil; Căptușeală confortabilă; Personalizat; Fosforescent; Eliberare rapidă; Reflectorizant; Lavabil; Rezistență la intemperii; Altele
th: คุณลักษณะอุปกรณ์ควบคุมสัตว์เลี้ยง: แบบปรับได้; แผ่นรองเพื่อความสบาย; ปรับแต่งได้; เรืองแสงในที่มืด; เพลทฐานแบบติดตั้งรวดเร็ว; สะท้อนแสง; ซักได้; ทนต่อสภาพอากาศ; อื่นๆ
nb: Tilbehørsfunksjoner for kjæledyrskontroll: Regulerbar; Komfortpolstring; Tilpassbar; Selvlysende; Hurtigutløser; Reflekterende; Vaskbar; Værbestandig; Annet
ko: 반려동물 통제 액세서리 기능: 조절식; 컴포트 패딩; 맞춤형; 형광; 퀵 릴리스; 반사; 세탁 가능; 내후성; 기타
en: Pet control accessory features: Adjustable; Comfort padding; Customizable; Glow-in-the-dark; Quick release; Reflective; Washable; Weather resistant; Other
hr-HR: Značajke dodatne opreme za kontrolu kućnih ljubimaca: Podesivo; Udobna podstava; Podesivo; Svijetli u mraku; Brzo otpuštanje; Reflektirajuće; Perivo; Otporno na vremenske uvjete; Ostalo
pt-BR: Acessórios de controle de animais de estimação: Ajustável; Estofamento confortável; Personalizável; Brilha no escuro; Desengate rápido; Refletivo; Lavável; Resistente ao clima; Outro